ACORDAO-COMPLETO-2426810

ACÓRDÃO 1612/2022 ATA 7/2022 - PRIMEIRA CÂMARA

VISTOS, relatados e discutidos estes autos de tomada de contas especial instaurada pela Secretaria Especial de Cultura, contra Eurivaldo Neves Bezerra, em razão do não cumprimento dos objetivos do projeto cultural Pronac 149695;
ACORDAM os Ministros do Tribunal de Contas da União, reunidos em sessão da 1ª Câmara, ante as razões expostas pelo Relator, em fixar prazo de 30 dias para que Eurivaldo Neves Bezerra comprove, perante este Tribunal, a distribuição gratuita, ainda que intempestiva, dos 464 exemplares cuja destinação é desconhecida.

TOMADA DE CONTAS ESPECIAL instaurada  em razão de não comprovação da regular aplicação dos recursos repassados pela União, Lei Rouanet, que teve por objeto Produção de um livro fotográfico sobre trabalhadores ferroviários e a história do dia a dia de famílias que tiveram suas vidas pautadas pelas ferrovias brasileiras, com fotografias de Eurivaldo Bezerra e Luiz Garrido.

Primeira Câmara

Secretaria Especial da Cultura.

3. Interessados/Responsáveis:
3.1. Responsável: Eurivaldo Neves Bezerra (XXX.348.667-XX).

13.1. Ministros presentes: Vital do Rêgo (na Presidência), Walton Alencar Rodrigues (Relator) e Jorge Oliveira.
13.2. Ministro-Substituto convocado: Augusto Sherman Cavalcanti.

WALTON ALENCAR RODRIGUES

Adoto, como relatório, instrução elaborada pela Secretaria de Controle Externo de Tomada de Contas Especial, que contou com a anuência do MPTCU (peças 60/64) :
"INTRODUÇÃO
1.		Cuidam os autos de tomada de contas especial instaurada por Secretaria Especial de Cultura, em desfavor de Eurivaldo Neves Bezerra (CPF: XXX.348.667-XX) , em razão de não comprovação da regular aplicação dos recursos repassados pela União, captados por força do projeto cultural Pronac 149695, descrito da seguinte forma: "Produção de um livro fotográfico sobre trabalhadores ferroviários e a história do dia a dia de famílias que tiveram suas vidas pautadas pelas ferrovias brasileiras, com fotografias de Eurivaldo Bezerra e Luiz Garrido.".
HISTÓRICO
2.		Em 17/8/2017, com fundamento na IN/TCU 71/2012, alterada pela IN/TCU 76/2016 e DN/TCU 155/2016, o dirigente da instituição Secretaria Especial de Cultura autorizou a instauração da tomada de contas especial (peça 21) . O processo foi registrado no sistema e-TCE com o número 249/2018.
3.		A Portaria n. 736/14, de 4/11/2014, autorizou a captação do valor de apoio, totalizando R$ 197.380,83, no período de 0/11/2014 a 31/12/2014 (peça 4) , com prazo para execução dos recursos 20/11/2014 a 31/12/2014, recaindo o prazo para prestação de contas em 30/1/2015.
4.		A empresa proponente captou recursos autorizados, no montante de R$ 186.651,87, conforme atestam os recibos (peça 5) e/ou extratos bancários (peça 14) .
5.		O fundamento para a instauração da Tomada de Contas Especial, conforme consignado na matriz de responsabilização elaborada pelo tomador de contas, foi a constatação da seguinte irregularidade: 
Descumprimento do Plano de Distribuição de produtos culturais, com grave prejuízo à democratização de acesso do público ao projeto. A prestação de contas não comprova a distribuição gratuita dos livros aos beneficiários previstos, além de demonstrar a ocorrência de comercialização indevida por até R$ 130,00. Essas irregularidades na distribuição do material geraram descumprimento das finalidades do Programa Nacional de Apoio à Cultura. 
6.	O responsável arrolado na fase interna foi devidamente comunicado e, diante da ausência de justificativas suficientes para elidir a irregularidade e da não devolução dos recursos, instaurou-se a tomada de contas especial.
7.		No relatório (peça 42) , o tomador de contas concluiu que o prejuízo importaria no valor original de R$ 157.874,03, imputando-se a responsabilidade a Eurivaldo Neves Bezerra, na condição de proponente. 
8.		Em 2/5/2019, a Controladoria-Geral da União emitiu o relatório de auditoria (peça 43) , em concordância com o relatório do tomador de contas. O certificado de auditoria e o parecer do dirigente do órgão de controle interno concluíram pela irregularidade das presentes contas (peças 44 e 45) .
9.		Em 13/5/2019, o ministro responsável pela área atestou haver tomado conhecimento das conclusões contidas no relatório e certificado de auditoria, bem como do parecer conclusivo do dirigente do órgão de controle interno, manifestando-se pela irregularidade das contas, e determinou o encaminhamento do processo ao Tribunal de Contas da União (peça 46) .
10.	Na instrução inicial (peça 49) , analisando-se os documentos dos autos, concluiu-se pela necessidade de realização de citação para as irregularidades abaixo: 
10.1.	Irregularidade 1: descumprimento do Plano de Distribuição de Produtos Culturais aprovado pelo MinC, em prejuízo à democratização de acesso do público ao projeto e às finalidades do Programa Nacional de Apoio à Cultura. 
10.1.1.	Evidências da irregularidade: documentos técnicos presentes nas peças 22, 21, 20 e 27.
10.1.2.	Normas infringidas: Art. 37, caput, c/c o art. 70, parágrafo único, da Constituição da República Federativa do Brasil, art. 93 do Decreto-lei 200/1967; art. 66, caput, do Decreto 93.872/1986, arts. 28 e 75, inciso VI da Instrução Normativa MinC 1/2013.
10.1.3.	Débito relacionado ao responsável Eurivaldo Neves Bezerra (CPF: XXX.348.667-XX) :
	Data de ocorrência
	Valor histórico (R$) 

	19/11/2014
	157.874,03

                   Valor atualizado do débito (sem juros) em 10/2/2020: R$ 210.004,0310.1.4.	Cofre credor: Fundo Nacional de Cultura.
10.1.5.	Responsável: Eurivaldo Neves Bezerra (CPF: XXX.348.667-XX) .
10.1.5.1.	Conduta: deixar de cumprir, em sua totalidade, o Plano de Distribuição de Produtos Culturais do projeto incentivado aprovado pelo MinC, em prejuízo à democratização de acesso do público ao projeto e às finalidades do Programa Nacional de Apoio à Cultura.
10.1.5.2.	Nexo de causalidade: o descumprimento, em sua totalidade, do Plano de Distribuição de Produtos Culturais do projeto incentivado aprovado pelo MinC, em prejuízo à democratização de acesso do público ao projeto e às finalidades do Programa Nacional de Apoio à Cultura, impediu a comprovação da regular aplicação dos recursos federais repassados, no âmbito do instrumento em questão, resultando em dano ao erário.
10.1.5.3.	Culpabilidade: não há excludentes de ilicitude, de culpabilidade e de punibilidade; é razoável supor que o responsável tinha consciência da ilicitude de sua conduta; era exigível conduta diversa da praticada, qual seja, cumprir integralmente o Plano de Distribuição de Produtos Culturais do projeto incentivado aprovado pelo MinC, necessários à comprovação da regular aplicação dos recursos federais repassados, conforme estabelecido nas normas aplicáveis. 
10.1.6.	Encaminhamento: citação.
11.	Em cumprimento ao pronunciamento da unidade (peça 51) , foi promovida a citação do responsável por meio do Ofício 3697/2020 (peça 55) , efetivamente recebido, como atesta o aviso de recebimento de peça 56. O responsável compareceu aos autos e apresentou suas alegações de defesa (peça 58) , que ora passamos a analisar.
EXAME TÉCNICO
12.	Argumentos: após breve relato dos fatos, o responsável alega que em consulta ao Salic constatou que o plano de distribuição aprovado não poderia ser cumprido, pois não contemplava cotas de reserva para patrocinadores, divulgação e demais instituições. Assim, teria solicitado ao MinC a alteração do plano de distribuição, passando a considerar o seguinte:
10% destinados à Divulgação
10% destinados aos Patrocinadores
10% destinados a Bibliotecas Públicas
10% destinados aos membros da equipe
60% destinados à distribuição gratuita entre universidades, acadêmicos, artistas, acervos públicos e outras instituições, ressalvando 6 exemplares já entregues ao Minc.
13.	Sustenta que teria comprovado a distribuição gratuita dos exemplares e que esta teria sido reconhecida em despacho exarado pelo Advogado da União, Sr. Eduardo Magalhães Teixeira, nos autos do processo 01400.060271/2014-88, materializado por meio da Nota n. 117/2017/CONJUR-MINC/CGU/AGU, de 7/8/2017.
14.	Quanto à comercialização da obra, alega que se tratou de denúncia anônima e que jamais restou comprovado que tenha comercializado a obra. Registra que eventual comercialização pela patrocinadora dos exemplares a ela destinados não importaria em sua responsabilização.
15.	Informa que todos os livros foram distribuídos a escolas, bibliotecas e demais entidades cadastradas no MinC e localizadas nos estados do Rio de Janeiro, São Paulo e Minas Gerais.
16.	Análise: inicialmente cumpre esclarecer que a alteração do plano de distribuição foi requerida pelo responsável em 16/3/2015 (peça 7, p. 1-2) , incluindo a solicitação de comercialização de 700 exemplares, e foi indeferida pelo MinC, conforme Ofício 2057/2015 (peça 7, p. 3) . Portanto, não houve qualquer alteração no plano de distribuição aprovado, que previa a seguinte distribuição, além de 6 exemplares para o MinC:
100 exemplares para divulgação
100 exemplares para patrocinadores
100 exemplares para bibliotecas públicas
100 exemplares para ser dividido entre a equipe do  projeto (fotógrafos, jornalistas, programador visual, assistentes) 
594 exemplares para distribuição gratuita entre universidades, acadêmicos, artistas, fotógrafos, curadores, jornalistas, acervos públicos e outras instituições na área da cultura.
17.	Desse total, o responsável comprovou a distribuição apenas de 536 exemplares (peça 25) , conforme registrado no item 10 do Despacho 328688/2017 (peça 27, p. 2) , os quais tiveram seus custos abatidos do débito total imputado ao responsável.
18.	Com relação ao suposto reconhecimento da distribuição gratuita dos exemplares, manifestada pelo Advogado da União, Sr. Eduardo Magalhães Teixeira, por meio da Nota n. 117/2017/CONJUR-MINC/CGU/AGU, de 7/8/2017, equivoca-se o responsável.
19.	Na verdade, a citada manifestação do Advogado da União (peça 28, p. 5) apenas aquiesceu à proposta da Sefic de provimento parcial do recurso apresentado pelo responsável (peça 25) , no sentido de abater do débito os 536 exemplares comprovadamente distribuídos. Portanto, o reconhecimento tratado na Nota 117/2017 se refere somente a esses exemplares e não à totalidade do projeto.
20.	Sobre a comercialização dos livros, o desejo do responsável em colocá-los à venda já havia sido manifestado pelo responsável, quando do pedido de alteração do plano de distribuição, no qual incluía a venda de 700 exemplares (peça 7, p. 1-2) .
21.	Conforme relatado no item 8 do Despacho 328688/2017 (peça 27, p. 2) , restou demonstrado por meio dos documentos anexados ao Ofício 17/2016 (peça 17) , que exemplares do livro estavam sendo comercializados. Ainda com relação ao assunto, a própria MRS Logística S/A, patrocinadora do projeto, informou à Procuradoria da República em Juiz de Fora, nos autos do Inquérito Civil Público 1.22.001.000392/2015-9 (peça 26, p. 2-3) , que a comercialização do livro através da loja virtual denominada "Lojinha MRS" foi realizada pela empresa HM Uniformes, com a qual mantém "contrato de licença de uso de marca e outras avenças".
22.	Esclareceu ainda que a comercialização através da "Lojinha MRS" se deu por meio de tratativas diretas entre a HM Uniformes e o responsável, Sr. Eurivaldo Neves Bezerra, tendo este, inclusive, emitido nota fiscal avulsa de venda de 20 exemplares à HM Uniformes (peça 26, p. 41) , ao custo de R$ 1.200,00.
23.	Dessa forma, resta evidente que o responsável de fato comercializou exemplares do livro objeto do Pronac 149695, a despeito de seus argumentos que negam tal prática.
24.	Vale ressaltar que dos 536 exemplares distribuídos, 6 dos quais encaminhados ao MinC, somente 230 alcançaram bibliotecas públicas (peça 25, p. 13-16) , revelando baixa democratização de acesso à obra. Os demais exemplares restaram distribuídos ao próprio proponente e sua empresa (EB Studio Brasil Produtora Cultural e Editora EIRELI) , 200 unidades, e à patrocinadora MRS Logística S/A, que recebeu 100 unidades.
25.	Conclusão: à luz da análise realizada, constata-se que o responsável não logrou demonstrar a distribuição gratuita da totalidade dos livros, remanescendo sem comprovação um total de 464 livros. Por outro lado, há documentos nos autos que demonstram ter o responsável comercializado exemplares da obra, a despeito de negar tal prática.
26.	Dessa forma, os argumentos apresentados são insuficientes para elidir as irregularidades, devendo-se rejeitar suas alegações de defesa.
CONCLUSÃO
27.	Em face da análise promovida na seção "exame técnico", restou demonstrado que os argumentos apresentados pelo Sr. Eurivaldo Neves Bezerra não foram suficientes para elidir a irregularidade relacionada ao descumprimento do plano de distribuição objeto do Pronac 149695, que resultou em grave prejuízo à democratização de acesso do público ao projeto, além da constatação de comercialização indevida da obra produzida. Dessa forma, suas alegações de defesa devem ser rejeitadas.
28.	No caso em exame, não se configurou a prescrição da pretensão punitiva, uma vez que a irregularidade sancionada ocorreu em 30/1/2015 (prazo limite para apresentação da prestação de contas) e o ato de ordenação da citação se deu em 11/2/2020 (peça 51) , portanto, em prazo inferior a dez anos.
29.	Ressalte-se que inexistem nos autos elementos que demonstrem a boa-fé do responsável ou a ocorrência de outros excludentes de ilicitude, punibilidade ou culpabilidade. Desse modo, suas contas devem, desde logo, ser julgadas irregulares, nos termos do art. 202, § 6º, do Regimento Interno do TCU, procedendo-se à sua condenação em débito, aplicando-lhe, ainda, a multa prevista no art. 57 da Lei 8.443/1992.
PROPOSTA DE ENCAMINHAMENTO
30.	Diante do exposto, submetem-se os autos à consideração superior, propondo-se a adoção das seguintes medidas:
a)		rejeitar as alegações de defesa apresentadas pelo Sr. Eurivaldo Neves Bezerra (CPF: XXX.348.667-XX) ;
b)	com fundamento nos arts. 1º, inciso I, 16, inciso III, alínea "c", da Lei 8.443/1992 c/c os arts. 19 e 23, inciso III, da mesma Lei, e com arts. 1º, inciso I; 209, inciso III; 210 e 214, inciso III, do Regimento Interno, julgar irregulares as contas do Sr. Eurivaldo Neves Bezerra (CPF: XXX.348.667-XX) , proponente do Pronac 149695, e condená-lo ao pagamento das quantias a seguir especificadas, com a fixação do prazo de quinze dias, a contar da notificação, para comprovarem, perante o Tribunal (art. 214, inciso III, alínea "a", do Regimento Interno) , o recolhimento da dívida aos cofres do Fundo Nacional de Cultura, atualizada monetariamente e acrescida dos juros de mora, calculados a partir das datas discriminadas, até a data do recolhimento, na forma prevista na legislação em vigor.
	VALOR ORIGINAL (R$) 
	DATA DA OCORRÊNCIA

	157.874,03
	19/11/2014

c) 	aplicar ao Sr. Eurivaldo Neves Bezerra (CPF: XXX.348.667-XX) , a multa prevista no art. 57 da Lei 8.443/92 c/c o art. 267 do RI/TCU, fixando-lhe o prazo de quinze dias, a contar da notificação, para que comprove, perante o Tribunal (art. 214, III, a, do Regimento Interno do TCU) , o recolhimento da dívida aos cofres do Tesouro Nacional, atualizada monetariamente desde a data do acórdão que vier a ser proferido por este Tribunal até a do efetivo recolhimento, se pagas após o vencimento, na forma da legislação em vigor;
d)	autorizar, desde logo, nos termos do art. 28, inciso II, da Lei 8.443/1992, a cobrança judicial da dívida, caso não atendidas as notificações;
e)	autorizar desde logo, se requerido pelo responsável, o pagamento da dívida em até 36 parcelas mensais e consecutivas, nos termos do art. 26 da Lei 8.443/1992 c/c o art. 217 do Regimento Interno, fixando-lhe o prazo de quinze dias, a contar do recebimento da notificação, para comprovar perante o Tribunal o recolhimento da primeira parcela, e de trinta dias, a contar da parcela anterior, para comprovar o recolhimento das demais parcelas, devendo incidir sobre cada valor mensal, atualizado monetariamente, os juros de mora devidos, na forma prevista na legislação em vigor, alertando-o que a falta de comprovação do recolhimento de qualquer parcela importará no vencimento antecipado do saldo devedor, nos termos do § 2º do art. 217 do Regimento Interno deste Tribunal;
f)	enviar cópia do Acórdão que vier a ser proferido à Secretaria Especial de Cultura e ao responsável, para ciência, informando-os que a deliberação, acompanhada do Relatório e Voto que a fundamentarem, estará disponível para consulta no endereço www.tcu.gov.br/acordaos, além de esclarecer que, caso requerido, o TCU poderá fornecer sem custos as correspondentes cópias, de forma impressa; e
g)	encaminhar cópia da deliberação, bem como do relatório e do voto que a fundamentarem, ao Procurador-Chefe da Procuradoria da República no Estado do Rio de Janeiro, nos termos do § 3º do art. 16 da Lei 8.443/1992 c/c o § 7º do art. 209 do Regimento Interno do TCU, para adoção das medidas que entender cabíveis.

não há.

Subprocurador-Geral Paulo Soares Bugarin.

TOMADA DE CONTAS ESPECIAL. PROJETO CULTURAL. LEI ROUANET. CUMPRIMENTO PARCIAL DO OBJETO. CITAÇÃO. DANO DE VALOR NÃO APURADO. FIXAÇÃO DE NOVO PRAZO PARA COMPROVAÇÃO DA DESTINAÇÃO CONFERIDA AOS LIVROS PRODUZIDOS.

TOMADA DE CONTAS ESPECIAL (TCE)

Secretaria de Controle Externo de Tomada de Contas Especial (SecexTCE).

Trata-se de Tomada de Contas Especial instaurada pela Secretaria Especial de Cultura contra Eurivaldo Neves Bezerra, em razão do não cumprimento dos objetivos do projeto cultural Pronac 14-9695, destinado à produção e distribuição de livro fotográfico sobre trabalhadores ferroviários e a história do dia a dia de famílias que tiveram suas vidas pautadas pelas ferrovias brasileiras.
Conforme consignado na matriz de responsabilização elaborada pelo tomador de contas, houve "Descumprimento do Plano de Distribuição de produtos culturais, com grave prejuízo à democratização de acesso do público ao projeto", uma vez que "A prestação de contas não comprova a distribuição gratuita dos livros aos beneficiários previstos".
O tomador de contas opinou inicialmente pela impugnação total das despesas, no montante dos recursos captados, R$ 186.651,87, porém concluiu pela existência de débito no valor original de R$ 157.874,03. 
No âmbito do Tribunal, Eurivaldo Neves Bezerra foi citado em razão de sua conduta de "deixar de cumprir, em sua totalidade, o Plano de Distribuição de Produtos Culturais do projeto incentivado aprovado pelo MinC". 
Em sua defesa, o responsável alega ter cumprido o plano de distribuição estabelecido e nega a existência de comercialização de exemplares.
No mérito, a unidade técnica, acompanhada pelo MPTCU, propugnou pela irregularidade das contas, imputação de débito e aplicação de multa. 
Feito o breve resumo, passo a decidir.
A instrução inicial, em que pese considerar haver descumprimento do plano de distribuição dos livros produzidos, não justifica como chegou ao valor do dano, limitando-se a repetir o montante apurado na fase anterior.
Compulsando os autos, foi possível verificar que, na fase interna da TCE, foi adotado o entendimento de que, tendo havido a comprovação da distribuição gratuita de 536 livros, dos 1.000 previstos, o custo de impressão desses exemplares deveria ser descontado do débito.  Considerando o custo unitário de R$ 53,69, registrado nas notas fiscais da gráfica, o montante de R$ 28.777,84 deveria ser abatido do valor total captado, R$ 186.651,87, resultando em débito de R$ 157.874,03.
 Trata-se, evidentemente, de critério não razoável de aferição de débito. Se cada livro comprovadamente distribuído gratuitamente resultar em apenas R$ 53,69 de redução de débito, no extremo seria possível que, comprovada a distribuição de 900 exemplares, restaria um dano de R$ 138.330,87 e, em sendo comprovada a destinação de 999 volumes, o débito, nesse raciocínio, seria de R$ 133.015,56, o que é evidente absurdo.
Muito embora seja certo que o cumprimento do objeto não ocorra com a mera realização do produto cultural, também é inequívoco que a parte mais complexa do projeto em exame é o seu desenvolvimento, que demanda trabalho e custo maiores do que a mera distribuição dos exemplares já finalizados.
Outra questão a merecer ressalva diz respeito à citação deveras genérica efetuada nos autos. Muito embora a instrução inicial tenha identificado a existência de indícios de duas irregularidades (não comprovação de distribuição dos livros a todos os beneficiários e comercialização indevida de exemplares) , a proposta de citação acolhida menciona tão somente o "descumprimento do Plano de Distribuição de Produtos Culturais aprovado pelo MinC" (peça 49, parágrafo 23) .
Não tendo sido objeto da citação, deixo de apreciar a questão da suposta comercialização indevida de exemplares - a qual não restou de fato comprovada. 
Para além dessas questões, anoto ainda não ter sido possível identificar o Plano de Distribuição de Produtos Culturais supostamente aprovado pelo MinC, pois não há, nos autos, indicação de documento que efetivamente comprove seu teor.
Em sua instrução de mérito, a unidade técnica assevera que o plano aprovado previa a seguinte distribuição:
100 exemplares para divulgação;
100 exemplares para patrocinadores;
100 exemplares para bibliotecas públicas;
100 exemplares para divisão entre membros da equipe do projeto; e
600 exemplares para distribuição gratuita entre universidades, acadêmicos, artistas, fotógrafos, curadores, jornalistas, acervos públicos e outras instituições na área da cultura.
Não obstante, o único plano identificado nos autos consta da peça 1, página 5, que apresenta a seguinte distribuição:
Ainda na peça 1, consta a seguinte observação acerca do plano de distribuição:
"Alterar o PLANO DE DISTRIBUIÇÃO, para que o mesmo atenda aos dispositivos narrados no Art. 28, da Instrução Normativa nº 1, de 24 de junho de 2013, transcritos abaixo; 
I - o quantitativo de ingressos ou produtos culturais, observados os seguintes limites: 
a) mínimo de dez por cento para distribuição gratuita à população de baixa renda, nos termos do art. 4° do Decreto nº 6.135, de 26 de junho de 2007; 
b) até dez por cento para distribuição gratuita promocional pelos patrocinadores; e 
c) até dez por cento para distribuição gratuita promocional em ações de divulgação do projeto;"
Não se juntou aos autos, porém, outra versão do plano de distribuição, de modo que o único critério seguro a orientar o exame desta TCE vem a ser a própria exigência normativa de distribuição de dez por cento, no mínimo, para distribuição gratuita à população de baixa renda, além de 10% para patrocinadores e para divulgação, o que entendo ter sido devidamente demonstrado.
Não é demais rememorar que o Regimento Interno deste Tribunal, em seu art. 210, parágrafo 1º, estabelece diretrizes para a correta apuração do débito, que deverá ser realizada por: a) verificação, quando for possível quantificar com exatidão o real valor devido; ou b) estimativa, quando, por meios confiáveis, apurar-se quantia que seguramente não excederia o real valor devido.
Patente, então, que o débito consignado nestes autos não se conforma às diretrizes estabelecidas pelo RI/TCU, seja por não retratar om exatidão o real valor devido, seja por não resultar de meio confiável que permita a certeza de que o valor estimado não supera o real valor devido.
Por outro lado, caso o responsável venha a comprovar, ainda que intempestivamente, a distribuição gratuita dos 464 exemplares do livro cuja destinação é desconhecida, não apenas o débito restará elidido como o interesse público terá sido atendido.
Assim, entendo mais acertado fixar prazo de 30 dias para que o responsável comprove, perante este Tribunal, por meio de documentação idônea, a destinação conferida aos exemplares cuja distribuição gratuita ainda não foi provada.  
Ante o exposto, voto por que o Tribunal adote o Acórdão que ora submeto à apreciação deste Colegiado. 
TCU, Sala das Sessões, em 22 de março de 2022.
WALTON ALENCAR RODRIGUES 
Relator